【裁判字號】    88,易,4093
【裁判日期】    890414
【裁判案由】    詐欺
【裁判全文】
臺灣板橋地方法院刑事判決                        八十八年度易字第四九三號
    公  訴  人  臺灣板橋地方法院檢察署檢察官
    被      告  丙○○
右列被告因詐欺案件，經檢察官提起公訴（八十八年度偵緝字第一一三七號），本院
判決如左：
    主  文
丙○○無罪。
    理  由
一、公訴意旨略以：被告丙○○明知其非車號Ｅ九─五九八號營業小客車之所有權人
    ，亦無買賣該車之意，竟意圖為自己不法之所有，於民國八十八年二月十日向臺
    北縣板橋市○○路○段五十巷七五號「甲○○○有限公司」（以下簡稱三強公司
    ）詐稱欲出售該車，使三強公司承辦人員黃慧中等誤認其有買賣車輛之意，而與
    之約定買賣價金為新台幣（下同）二十九萬元，除訂金十九萬元，餘款十萬元則
    應於八十八年二月十三日以前付清，三強公司並當場交付訂金，詎丙○○收受訂
    金後並未交付相關文件以辦理過戶手續，又避不見面，三強公司始知受騙。因認
    被告涉有刑法第三百三十九條第一項之詐欺取財罪嫌云云。
二、按犯罪事實應依證據認定之，無證據不得推定其犯罪事實，刑事訴訟法第一百五
    十四條定有明文。又認定不利於被告之事實，須依積極證據，苟積極證據不足為
    不利於被告事實之認定時，即應為有利於被告之認定，更不必有何有利之證據，
    最高法院三十年度上字第八一六號著有判例。本件公訴人認定被告涉有前開犯行
    ，無非係以右揭事實，業據告訴人代理人李春源、證人即承辦人員黃慧中於偵查
    中指述甚詳，並有汽車買賣合約書附卷可稽，而本件車牌為乙○○所有，此亦經
    臺北市監理處函覆在卷等情為其論據。
三、訊據被告丙○○固坦承有自三強公司取得十九萬元之事實，惟堅決否認有何詐欺
    犯行，辯稱：伊係以個人名義向三強公司信用貸款十九萬元，並分期清償，但伊
    從未有將任何汽車出售予三強公司收取訂金之情事，當時是三強公司要伊在汽車
    買賣合約書上簽名，伊並不知道是何用意，又伊貸得上開款項後，清償了幾期，
    後來因沒有工作即無法按時繳款，但現在伊業已與三強公司和解，償還所有貸款
    ，伊並無詐騙之意思與犯行等情。
四、經查，被告固曾簽立汽車買賣合約書一紙載明將車號Ｅ九－五九八號（引擎號碼
    ＡＯ六一二０號）裕隆廠牌之計程車一部出售予三強公司等情，有該汽車買賣合
    約書一紙在卷可稽，惟上開計程車係案外人乙○○所有，於八十七年十月間乙○
    ○因繳不起貸款，車牌先經三強公司拆回，其後並將該車售予三強公司等情，業
    據證人乙○○於本院調查時到庭證述明確，並有其所提出之汽車買賣合約書、切
    結書影本各一紙在卷可稽；證人乙○○並堅稱並不認識被告，亦未將該車輛交予
    被告等情無訛，則上開車輛既係證人乙○○所有，並於先前即已出售予告訴人，
    被告又如何能再將該車售予告訴人﹖由是足見，告訴人於偵審中指述被告以出售
    上開車輛詐取訂金十九萬元云云，尚非實在，顯無足採。次查，被告確因經濟困
    難而向三強公司借貸，並言明分期清償等情，有其提出之中華商業銀行送款簿存
    根及該銀行之對帳單各一紙在卷可稽，被告所為無非係一般借貸之行為，尚難遽
    認其有何施用詐術之行為，且被告業於事後返還所借貸之款項，亦有其提出之和
    解書一紙附卷足稽，是亦難認被告有何為自己不法所有之意圖。
五、綜上所陳，被告辯稱伊並無詐騙告訴人之意思與犯行，尚堪採信，則揆諸前開最
    高法院判例意旨，尚難以刑法上之詐欺罪相繩。此外，復查無其他積極證據足認
    被告有何公訴人所指詐欺犯行，既不能證明被告犯罪，自應為被告無罪之諭知。
據上論斷，應依刑事訴訟法第三百零一條第一項，判決如主文。
本案經檢察官高俊申到庭執行職務
中      華      民      國    八十九    年      四      月     十四     日
                                臺灣板橋地方法院刑事第二庭
                                    法  官  林  春  長
右正本證明與原本無異
如不服本判決應於送達後十日內向本院提出上訴狀
                                    書記官  邱  美  龍
中      華      民      國    八十九    年      四      月     十七     日


司法院資訊處製作；財團法人民間司法改革基金會備份。
